Anderson Matte Tamborim

33 anos – Porto Alegre – RS – (51) 98575-5997 – andersonmatte 18@hotmail .com

Sobre

Tenho grande experiência como programador Java, sou Pós-graduado em Data Science e Big Data Analytics pela Universidade Estácio de Sá. Graduado em Análise e Desenvolvimento de Sistemas pela Universidade Estácio de Sá. Possuo Curso de Extensão em Programação de Computadores e Dispositivos Móveis no Instituto Federal de Educação, Ciência e Tecnologia de São Paulo – IFSP.

Formação

Pós-Graduação – Data Science e Big Data Analytics Universidade Estácio de Sá - 07/2019 – 12/2020

Curso de Extensão – Programação de computador e dispositivos móveis Instituto Federal de Educação, Ciência e Tecnologia de São Paulo – IFSP – 03/2019 – 06/2019

Graduação – Análise e desenvolvimento de sistemas Universidade Estácio de Sá – 03/2017 – 06/2019

Experiência

Especialista em desenvolvimento de software – Gertec – 07/2019 – Atual

Desenvolvimento Mobile nativo com Android, desenvolvimento das camadas da aplicação que rodam nos dispositivos das fabricantes, testes nas imagens recebidas pelo fabricante, resolução de bugs nas imagens, manutenção do código legado e refatoração de bibliotecas antigas. Tecnologias utilizadas: Java 8 e 11, Android Studio, Qfil e git.

Desenvolvedor Java- Cast Group - 04/2019 - 07/2021

Desenvolvimento de programas para os sistemas de processos criminais do estado do Rio Grande do Sul para o tribunal de Justiça do estado. Tecnologias utilizadas: Java 11, 8, 7, 6 e 5, Angular 10, 9, 7, 5, Angular JS, Spring Boot, Hibernate, JPA, JavaScript, Weblogic, Tomcat, Jboss, Maven, Git e SVN.

Desenvolvedor Java – Fóton – 10/2018 – 04/2019

Desenvolvimento de programas para sistemas de monitoramento de circuitos de um grande banco nacional. Desenvolvimento Full Stack, teste de unidade e avaliação de qualidade de código via Sonar. Tecnologias utilizadas: Java 8 e 7, AngularJS, Angular 2 e 5, Spring Boot, Hibernate, JPA, JavaScript, Jboss, Maven, TFS, Git e GitFlow.

Desenvolvedor Java / Android – Thema Informática – 06/2015 – 10/2018

Desenvolvimento Mobile nativo com Android, migração do IONIC Hybrid Inventário patrimonial APP para nativo com Java. Tecnologias utilizadas: Java, Material Desing, Retrofit, SQLite, Android Studio e DB Browser para SQLite. Desenvolvimento de software ERP com foco na gestão pública. Utilização da linguagem Java para o desenvolvimento de programas nos módulos tributário, jurídico, contábil, controle de materiais, processos e gestão documental. Tecnologias utilizadas: Java 7, RichFaces, Spring, Apache Ibatis, JavaScript, PI sql, Oracle, Eclipse, Tomcat e Svn.

Desenvolvedor Java – Accenture – 08/2014 – 05/2015

Desenvolvimento de programas para sistemas de risco de crédito do Banco Cooperativa Sicredi. Construção de diagramas de manutenção, atividade e caso de uso entre outros em UML. Tecnologias utilizadas: Java 7, PrimeFaces, Spring, Hibernate, EJB, Ireport, Jaspersoft, JavaScript, Pl sql, Oracle, UML, Eclipse, Weblogic, Jboss, Tomcat, Maven, Svn e Git.

Desenvolvedor Java – Disys – 02/2014 – 06/2014

Desenvolvimento de programas para sistemas de call center interno do call center da empresa GetNet. Tecnologias utilizadas: Java 7, EJB, Pl sql, Oracle, Weblogic, Eclipse, Jenkins e Svn.

Desenvolvedor Java – Tools Software – 12/2012 – 02/2014

Desenvolvimento de programas para os sistemas de gerenciamento de cartões do Banco Cooperativo Sicredi. Tecnologias utilizadas: Java 6, Spring, JSP, JPA, Ireport, JavaScript, PI sql, Oracle, UML, Eclipse, Tomcat, Jboss, Jenkins, Maven, Svn e Git.